【裁判字號】    90,易,2332
【裁判日期】    901219
【裁判案由】    傷害
【裁判全文】
臺灣臺南地方法院刑事判決                          九十年度易字第二三三二號
    公  訴  人  臺灣台南地方法院檢察署檢察官
    被      告  甲○○
右列被告因傷害案件，經檢察官提起公訴（九十年度偵字第一０六七三號），本院判
決如左：
    主  文
本件公訴不受理。
    理  由
一、本件公訴意旨略以：
    被告甲○○於民國九十年六月二十六日晚間八時十分許，在台南縣永康市○○○
    街長億城活動中心內，因住戶會議開會期間之發言細故，與告訴人乙○○發生口
    角，雙方進而發生肢體衝突。被告甲○○於衝突中，竟基於傷害之犯意，徒手毆
    打告訴人乙○○，致告訴人乙○○受有右臉頰瘀腫、右側口腔黏膜挫傷、右前臂
    瘀腫等傷害。案經告訴人乙○○訴由台南縣警察局永康分局報告臺灣台南地方法
    院檢察署檢察官偵查起訴，因認被告犯有刑法第二百七十七條第一項之傷害罪嫌
    。
二、按已經提起公訴或自訴之案件，在同一法院重行起訴者，應諭知不受理之判決，
    並得不經言詞辯論為之，刑事訴訟法第三百零三條第二款、第三百零七條分別定
    有明文。
三、查被告甲○○前因：「於民國九十年六月二十六日十九時三十分許，在台南縣永
    康市○○○街「長億城」大樓地下室參加住戶座談會時，因細故與乙○○發生爭
    執後，竟與年籍不詳之男子共同基於傷害之犯意聯絡，出手毆打乙○○，致乙○
    ○受有右臉頰、右前臂瘀腫及右側口腔挫傷等傷害，並以「你不要再看，不然你
    待會就知道怎麼死的」等加害生命身體之事恐嚇乙○○，致乙○○心生畏懼而危
    害其安全及當場公然以「幹你娘」等穢語侮辱乙○○」之同一犯罪事實，案經乙
    ○○告訴由臺灣台南地方法院檢察署檢察官偵辦，檢察官認為：「被告係犯刑法
    第二百七十七條第一項、第三百零五條及第三百零九條第一項之罪嫌，被告所犯
    傷害部分，與年籍不詳之成年男子有犯意聯絡及行為分擔，均為共同正犯，被告
    所犯上開三罪間，犯意各別，罪名有異，請予分論併罰」，而以九十年度偵字第
    一０八八四號於九十年九月二十五日提起公訴，案列本院九十年度易字第二一八
    四號審理中，業經本院調閱該九十年度易字第二一八四號案卷核實。而本件九十
    年度易字第二三三二號乙案，依九十年度偵字第一０六七三號起訴書之記載，係
    於九十年十月二十七日向本院提起公訴。經本院互核上開二案之犯罪事實確屬同
    一，足見本案之起訴係就前述先行起訴之案件向本院重行起訴，依照上開說明，
    確係屬於「已經提起公訴之案件，在同一法院重行起訴」之情事，本件爰不經言
    詞辯論，逕為諭知不受理之判決。
四、據上論斷，應依刑事訴訟法第三百零三條第二款、第三百零七條，判決如主文。
中      華      民      國九十      年      十二    月    十九    日
                              臺灣臺南地方法院刑事第一庭
                                    法  官   蘇義洲
右正本證明與原本無異。
如不服本判決，應於判決送達後十日內向本院提出上訴狀( 應附繕本 )。
                                    書記官   岑  玢
中      華      民      國      九十      年      十二    月    十九    日


司法院資訊處製作；財團法人民間司法改革基金會備份。
